【裁判字號】    97,訴,3264
【裁判日期】    971211
【裁判案由】    毒品危害防制條例
【裁判全文】
臺灣臺中地方法院刑事判決              97年度訴字第3264號
公  訴  人  臺灣臺中地方法院檢察署檢察官
被      告  壬○○
                    （現羈押於臺灣臺中看守所）
選任辯護人  陳鴻謀  律師
被      告  丁○○
            辛○○
上二人共同
指定辯護人  本院公設辯護人庚○○
上列被告等因違反毒品危害防制條例案件，經檢察官提起公訴（
97年度偵字第15475、15476、15779、15937號），本院判決如下
：
    主    文
丁○○違反毒品危害防制條例所犯罪名及處罰（含主文、從刑）
各詳如附表一編號１至９及附表三編號１所示之「所犯罪名及處
罰」欄所載，應執行有期徒刑玖年，扣案如附表六編號２、３所
示之ＭＤＭＡ（即搖頭丸）均沒收銷燬之，如附表六編號１、４
及如附表七編號１至３所示之物均沒收；販賣第二級毒品所得之
財物新臺幣肆仟肆佰元（其中壹仟貳佰元與壬○○連帶沒收）及
販賣第三級毒品所得之財物新臺幣捌仟肆佰元（其中貳仟元與壬○○連帶沒收）均沒收，如全部或一部不能沒收，應以其財產抵
償之。
壬○○違反毒品危害防制條例部分所犯罪名及處罰（含主文、從
刑）各詳如附表二編號１至２２、附表三編號１及附表四編號１
至３所示之「所犯罪名及處罰」欄所載；又違反藥事法部分所犯
罪名及處罰（含主文、從刑）各詳如附表五編號１至３所示之「
所犯罪名及處罰」欄所載；應執行有期徒刑拾年，扣案如附表七
編號１至４及如附表八編號１、３所示之物均沒收；販賣第二級
毒品所得之財物新臺幣壹萬壹仟伍佰伍拾元（其中壹仟貳佰元與
丁○○連帶沒收；佰伍拾元與辛○○連帶沒收）及販賣第三級
毒品所得之財物新臺幣萬仟捌佰元（其中貳仟元與丁○○連
帶沒收；肆仟柒佰元與辛○○連帶沒收）均沒收，如全部或一部
不能沒收，應以其財產抵償之。
辛○○違反毒品危害防制條例所犯罪名及處罰（含主文、從刑）
各詳如附表四編號１至３所示之「所犯罪名及處罰」欄所載；應
執行有期徒刑柒年肆月，扣案如附表七編號１至４及如附表八編
號３所示之物均沒收；販賣第二級毒品所得之財物新臺幣佰伍
拾元及販賣第三級毒品所得之財物新臺幣肆仟柒佰元均與壬○○
連帶沒收，如全部或一部不能沒收，應以其財產抵償之。
    犯罪事實
一、丁○○、壬○○、辛○○均明知ＭＤＭＡ（俗稱搖頭丸，並
    經中央衛生主管機關明令公告列為禁藥，非經許可，不得轉
    讓或意圖販賣而持有）係屬毒品危害防制條例第2條第2項第
    2 款所列管之第二級毒品，愷他命（即Ｋ他命）則係屬毒品
    危害防制條例同條項第3款所列管之第三級毒品，均不得非
    法販賣，竟基於販賣第二級毒品搖頭丸、第三級毒品Ｋ他命
    以營利之犯意，為下列販賣行為：(一)丁○○分別於附表一編
    號1至9所示之時間、地點，以附表一編號1至9所示之方法，
    分別販售第二級毒品搖頭丸及第三級毒品Ｋ他命予黃裕鈞、
    黃靖勝、蕭友笙、王馨、吳宗恩及鄭嘉鑫等人施用，得款
    各如附表一編號1至9所示。(二)壬○○分別於附表二編號1至2
    2所示之時間、地點，以附表二編號1至22所示之方法，分別
    販售第二級毒品搖頭丸及第三級毒品Ｋ他命予林韋汝、邱瀚
    、戊○○、甲○○、鄭嘉鑫及丁○○等人施用，得款各如附
    表二編號1至22所示。(三)丁○○又與壬○○基於共同犯意聯
    絡，於附表三編號1所示之時間，以附表三編號1所示方法，
    分別販售第二級毒品搖頭丸及第三級毒品Ｋ他命予康文城，
    得款各如附表三編號1所示。(四)壬○○又與其胞姐辛○○基
    於共同犯意聯絡，於附表四編號1至3所示之時間，以附表四
    編號1至3所示方法，分別販售第三級毒品Ｋ他命予己○○、
    戊○○，及販售第二級毒品搖頭丸及第三級毒品Ｋ他命予甲○○，得款各如附表四編號1至3所示。此外，壬○○又另於
    附表五編號1至3所示之時間、地點，無償轉讓第二級毒品搖
    頭丸及第三級毒品Ｋ他命予辛○○施用。嗣於97年6月19日
    凌晨4時20分許，為警在臺北縣新莊市○○路32巷34號2樓壬○○之女友吳佳娜租屋處查獲丁○○、壬○○，並扣得如附
    表六至七所示之物；又於同日凌晨5時許，為警在臺北縣新
    莊市○○路121號3樓查獲辛○○，並扣得如附表八所示之物
    。
二、案經南投縣政府警察局報告臺灣臺中地方法院檢察署檢察官
    偵查起訴。
    理    由
一、訊據被告丁○○、壬○○對於前開犯罪事實均坦承不諱，被
    告辛○○則坦承確有依被告壬○○指示將如附表四編號1至3
    所示之毒品交付如附表四編號1至3所示之人，惟矢口否認有
    何販賣第二級毒品及第三級毒品犯行，辯稱：是因為伊弟弟
    壬○○正在伊住處打麻將，無法下樓，才用煙盒包裝請伊將
    煙盒送到樓下給對方，但伊並不知道煙盒內放的是毒品云云
    。經查：
（一）前揭附表一及附表三所示販賣毒品之犯罪事實，業據被告
      丁○○自白不諱，附表二至附表四所示販賣毒品之犯罪事
      實，亦據被告壬○○自白不諱，核與購毒者即證人黃裕鈞
      、黃靖勝、蕭友笙、王馨、吳宗恩、鄭嘉鑫、康文城、
      林韋汝、邱瀚、己○○、戊○○、甲○○等人於警詢、偵
      查中證述其等購買第二級毒品ＭＤＭＡ、第三級毒品Ｋ他
      命等情節相符；另附表五所示轉讓毒品之犯罪事實，除據
      被告壬○○坦承不諱外，復據證人即同案被告辛○○證述
      屬實；此外，復有被告丁○○所有供販毒使用之00000000
      00號行動電話及被告壬○○所有供販毒使用之0000000000
      號行動電話之通訊監察譯文、證人黃裕鈞、黃靖勝、蕭友
      笙、王馨、吳宗恩、鄭嘉鑫、己○○、戊○○、甲○○
      等人之濫用藥物尿液檢驗報告等在卷可參，足認被告丁○○、壬○○2人之自白與事實相符應可採信。又前開扣案
      被告丁○○所有如附表六編號1至3所示之毒品、被告壬○○所有如附表七編號1、2所示之毒品及被告辛○○自被告
      壬○○處受讓如附表八編號1所示之毒品，經送行政院衛
      生署草屯療養院鑑定之結果，均分別檢出3,4-亞甲基雙氧
      安非他命（ＭＤＡ）、3,4-亞甲基雙氧甲基安非他命（Ｍ
      ＤＭＡ）及愷他命（Ketamine；Ｋ他命）成分，此有該院
      97年7月24日草療鑑字第0970006353號鑑定書（自被告丁○○處查扣者，詳臺灣臺中地方法院檢察署97年度偵字第
      15475號偵查卷第89頁）、97年7月25日草療鑑字第097000
      6401號鑑定書（自被告壬○○女友吳佳娜租屋處查扣者，
      詳臺灣臺中地方法院檢察署97年度偵字第15475號偵查卷
      第93頁）、97年7月24日草療鑑字第0970006377號鑑定書
      （自被告壬○○處查扣者，詳臺灣臺中地方法院檢察署97
      年度偵字第15476號偵查卷第11頁）及97年9月9日草療鑑
      字第0970007968號鑑定書（自被告辛○○住處查扣者，詳
      本院卷第121頁）各乙紙在卷可憑，復有扣案被告壬○○
      所有如附表七編號3所示用以分裝Ｋ他命所用之電子磅秤
      一台及被告丁○○、壬○○2人用以聯絡販毒事宜使用之
      被告丁○○所有如附表六編號4所示之手機（含SIM卡）1
      支及被告壬○○所有如附表七編號4及附表八編號3所示之
      手機（含SIM卡）2支扣案足資佐證。
（二）被告辛○○雖否認有如附表四所示與被告壬○○共同販賣
      第三級毒品予證人己○○、戊○○，及共同販賣第二級毒
      品及第三級毒品予證人甲○○之犯罪事實，惟查：
    1.被告辛○○雖辯稱被告壬○○都是以煙盒包裝毒品後託伊
      交付予對方，所以伊並不知道煙盒內是何物品云云，且被
      告壬○○於本院審理時以證人身份具結後亦證述：伊都是
      將Ｋ他命或搖頭丸用夾鏈袋分裝好，再將裝有Ｋ他命或搖
      頭丸的夾鏈袋放入煙盒中，再用衛生紙蓋住，一打開煙盒
      看不到裡面的Ｋ他命或搖頭丸，伊因為打麻將走不開，才
      叫伊姐姐辛○○將煙盒拿下樓交給甲○○等人云云，惟被
      告壬○○於偵查中曾供述：「（問：你姐姐拿給己○○的
      K他命是如何包裝的?）就用透明的夾鏈袋包裝，夾鏈袋外
      面並沒有其他包裝。Ｋ他命是我寄放在我姐姐那裡的，因
      為我有時候會不在，如果有朋友要買，就跟我聯絡，我再
      請我姐姐把Ｋ他命交給我的朋友，錢下次再由買的人交給
      我。」等語，且證人己○○於本院審理時亦證述：「（問
      ：辛○○拿給你的時候，Ｋ他命是用什麼包裝？）是用七
      星牌的煙盒包裝。」、「（問：辛○○交給你煙盒，煙盒
      裡面的東西如何放法，裝了什麼東西？）煙盒裡面放2包
      夾鏈袋內裝有Ｋ他命。（問：除了這二包夾鏈袋裝的Ｋ他
      命外還有塞什麼東西？）都沒有。」等語，且證人戊○○
      於本院審理時亦證述：「（問：剛剛辯護人問你說煙盒裡
      面是裝什麼東西，你說有幾小包的Ｋ他命，除了Ｋ他命外
      ，還有無塞什麼東西在煙盒裡面？）沒有，什麼東西都沒
      有。（問：有沒有放衛生紙或其他的類似的東西蓋在夾鏈
      袋上面？）都沒有。（問：你是一打開煙盒就馬上可以看
      到裡面的夾鏈袋？）是的。（問：煙盒是用手一拉就開還
      是有封起來？）打開就可以了。」等語，足見被告壬○○
      將裝有Ｋ他命或搖頭丸的夾鏈袋放入煙盒中，並未再用衛
      生紙覆蓋其上，且持有該煙盒者一打開煙盒即可看到其內
      容物。又該煙盒既未以任何方法加以密封，而係呈現任何
      人隨時皆可打開觀看內有何物之狀態，則證人即被告壬○○既證述：「（問：你拿煙盒給辛○○，辛○○有問你這
      是什麼東西嗎，為何都是拿煙盒給人家，要買煙盒為何沒
      有到其他商店去買？）她有問，但我都跟她說不要問那麼
      多。」等語，顯見被告辛○○對煙盒內之內容物確曾感到
      好奇，而被告辛○○既曾多次為被告壬○○將煙盒拿下樓
      交付不同之對象，復對該煙盒之內容物感到好奇，依常情
      ，應無可能未開啟查看其內容物為何，是被告辛○○倘曾
      開啟過，則以其曾施用過Ｋ他命及搖頭丸之生活經歷，必
      然知悉該煙盒中之粉末係Ｋ他命，而藥丸則係搖頭丸，若
      從未開啟過，亦必然係因知悉煙盒內之內容物，才未再開
      啟查看，況證人即被告壬○○於本院審理時復證稱買家有
      交錢給被告辛○○1、2次過，金額都超過500元等語，是
      買家所交付予被告辛○○之金額都明顯超過1個煙盒之市
      價，且被告辛○○既知悉被告壬○○有施用Ｋ他命及搖頭
      丸之情形，甚而自己亦無償自被告壬○○處受讓過Ｋ他命
      及搖頭丸，是被告辛○○向買家收取逾500元之現金，顯
      然係知悉該款項即為交付煙盒內容物（Ｋ他命或搖頭丸）
      之代價甚明。
    2.又證人己○○於偵查中具結後證述：「97年6月7日凌晨1
      點41分，我打電話給壬○○，他說他人在臺中，我在1點
      45分傳簡訊給壬○○，說我同事要拿Ｋ他命，我過去遠傳
      那邊，請他姐姐拿Ｋ他命下來，因為我沒有壬○○他姐姐
      的電話，所以傳簡訊給壬○○。我在2點8分時到遠傳，打
      電話給壬○○，說我在遠傳，請他跟他姐姐說，他說好。
      過一下子，壬○○的姐姐辛○○，就拿兩包Ｋ他命下來，
      收我1,000元，我有用那些Ｋ他命，所以我知道那是Ｋ他
      命。（有無再見到辛○○拿Ｋ他命給妳?）97年4月間，我
      打電話給壬○○，然後壬○○在忙，由辛○○拿下來給我
      ，辛○○拿給我的都是1,000元的Ｋ他命2克，因為我如果
      買3克就會另外跟壬○○說。我除了6月7日那次見到辛○○之外，之前還看過辛○○2、3次，辛○○都是拿一個煙
      盒，裏面裝2克Ｋ他命的夾鍊袋給我，我拿1,000元給她。
      我曾經跟辛○○說過，說壬○○賣的Ｋ他命不純，她說：
      『應該不會，東西都一樣。』。」等語，雖證人己○○於
      本院審理時具結後證稱：「（問：你在97年6月19日檢察
      官偵訊時，你說97年6月7日凌晨那次你去跟被告壬○○的
      姊姊拿了2包Ｋ他命，當時他的姊姊也收了你1千元，為何
      你剛剛說你從來沒有交錢給辛○○過？）我忘記了，我錢
      都是交給被告壬○○。」、「（問：辛○○到底有無跟你
      說過Ｋ他命應該不會不純，東西應該都是一樣的，你到底
      有沒有跟辛○○抱怨過Ｋ他命不純？）我有跟被告壬○○
      抱怨過Ｋ他命不純，但是我並不確定有無跟辛○○抱怨過
      Ｋ他命不純，我也忘記辛○○到底有無跟我說應該不會，
      東西都一樣。」等語，惟證人己○○係於97年6月19日在
      偵查中為上開證述，迄至同年10月9日始在本院審理時再
      為證述，是證人己○○於偵查中之證述相距本件公訴人起
      訴被告壬○○、辛○○2人販售2包Ｋ他命予證人己○○之
      日期即97年6月7日較為接近，其記憶亦應較為清晰無誤，
      故證人己○○於偵查中之證述應較符合事實，而其於本院
      審理中所為模糊之證詞，應係為迴護被告辛○○。況依證
      人己○○於97年6月7日凌晨1時47分10秒許以行動電話門
      號0000000000號發短訊予被告壬○○所持用之行動電話門
      號0000000000號之內容顯示：「你姐在家嗎？我同事要拿
      的」，及於同日凌晨2時8分26秒之通訊監察譯文內容顯示
      ：「證人林奕君：跟你姐講說我到了。被告壬○○：好」
      （均詳「南投縣政府警察局偵辦案件法定障礙事由經過時
      間統計表」卷宗第96頁），堪認證人己○○自被告辛○○
      手中取得毒品之交易毒品行為應非僅只1次，否則彼此間
      之通話內容無可能如此精簡，另觀其等交易毒品之模式，
      證人己○○顯然知悉如被告壬○○無法抽身與其交易毒品
      時，其以電話聯絡被告壬○○後，即可經由被告壬○○之
      胞姐辛○○取得毒品，被告辛○○既曾多次代替被告壬○○交付毒品予證人己○○，且甚至於凌晨2時許之深夜時
      分為交付之行為，被告辛○○辯稱其確實不知情云云，顯
      與常理相違。
    3.再證人戊○○於偵查中具結後證述：「是和誰通話?）都
      是阿奇。（那阿奇的姐姐是負責何事?）如果我打電話給
      阿奇，他不在板橋或新莊時，他會先打電話給他的姐姐，
      跟我約好地點，我會告訴阿奇我開車或騎車，他姐姐就會
      在約定的地點拿Ｋ他命或搖頭丸給我。（你有無自己打電
      話跟阿奇的姐姐說要買Ｋ他命或搖頭丸?）沒有。我要買
      Ｋ他命或搖頭丸都是跟阿奇聯絡。（你與阿奇及其姐姐購
      買Ｋ他命或搖頭丸是否都是一手交錢一手交貨?）是，曾
      經有過我錢不夠的時候，會先給一半，下次就會再把全部
      的錢還他。」等語，足見證人戊○○與被告壬○○間之毒
      品交易模式與上開證人己○○相同，依此，被告辛○○對
      於其所交付予證人戊○○之物為毒品乙情，亦無諉為不知
      之理。另證人戊○○於本院審理時雖證述伊對在庭之被告
      辛○○並無印象，甚或未見過云云，惟證人戊○○於偵查
      中具結後曾證述：「（問：為何你能夠指認阿奇及其姐姐
      ？）因為這一陣子很常交易，一定可以認的出來。」等語
      ，且證人戊○○於偵查中亦明確指認出被告辛○○，是證
      人戊○○於本院審理中就有關詢問到不利於被告辛○○之
      問題，均明顯有閃避迴護之意，仍應以其於偵查中經具結
      後之證述較近事實而予採信。
    4.另證人甲○○於偵查中具結後證述：「（問：提示97年6
      月10日0000000000與0000000000之通聯譯文，內容為何意
      ？）當天晚上6點多時我先打給阿奇，阿奇說要晚一點，
      我在七點多時又再打一通，是阿奇的姐姐接的，我問他說
      阿奇在不在，他姐姐說阿奇在忙，我就直接與他姐姐約在
      遠傳，遠傳是指阿奇的姐姐家對面的一個電信門市。譯文
      中的各1是指Ｋ他命和搖頭丸各一個，當天阿奇的姐姐有
      給我Ｋ他命和搖頭丸，我有付1050元給他。（你有無自己
      打電話跟阿奇的姐姐說要買K他命或搖頭丸?）沒有。我都
      是打阿奇的電話，但是最近一、兩個月偶爾會是阿奇的姐
      姐接電話，跟我講好交易的地點。（你與阿奇及其姐姐購
      買Ｋ他命或搖頭丸是否都是一手交錢一手交貨？）是。」
      等語，且證人甲○○於本院審理中具結後亦證述：「（問
      ：（提示聲搜卷四Ｐ32）警方有監聽譯文通聯紀錄，那通
      名為玖鋒的電話是你打的？」是的，因為電話是登記玖鋒
      的名字。（問：你與該女子通話後是否有交易毒品？）有
      。（問：該名女子何人？）就是被告辛○○，也就是我前
      面所講的她有拿過毒品給我的那一次，她只有拿這次毒品
      給我。（問：你那次通話中所說各一，到底是拿什麼毒品
      ？）拿搖頭丸、Ｋ他命。」、「（問：所以如果你打給阿
      奇，如果是壹個女子接的你會如何跟她說？）我會問她阿
      奇，對方會說阿奇在忙，我會問什麼時候有空，我再跟阿
      奇拿，有時候就直接說各一，就是那通電話中說各一。（
      問：你只有6月10日跟壹個女子說過各一，之前都沒有那
      樣說過？）之前我都是找阿奇，那個女子我也不認識，我
      都說阿奇在不在。（問：如果這樣，你第一次跟人家說各
      一，你如何知道人家知道你的意思？）因為她有問我要多
      少，所以我說各一，她就會知道我要什麼。（問：所以6
      月10日那通電話講完，你是到何處拿毒品？）我講完電話
      就去新莊一家遠傳門市拿毒品，那次是跟被告辛○○拿的
      ，那次有加煙盒。」等語，另觀證人甲○○於97年6月10
      日19時49分51秒許以行動電話門號0000000000號撥打電話
      予被告壬○○所持用之行動電話門號0000000000號之通訊
      監察譯文內容顯示：「B（即證人甲○○）：阿奇在嗎？
      Ａ（即被告辛○○）：他在忙。Ｂ：恩！Ａ：遠傳嗎？Ｂ
      ：恩！Ａ：多少？Ｂ：各一。Ａ：恩！」（詳「南投縣政
      府警察局偵辦案件法定障礙事由經過時間統計表」卷宗第
      201頁），被告辛○○倘非知悉來電者係欲向被告壬○○
      購買毒品者，應無可能直接詢問對方「多少」，且在證人
      甲○○答以「各一」後，被告辛○○倘若真不知情，依常
      理亦應會詢問其何謂「各一」，惟被告辛○○竟僅回稱「
      恩」，足見被告辛○○對證人甲○○之來電目的係欲向被
      告壬○○購買毒品，且購買之數量為搖頭丸及Ｋ他命「各
      一」知之甚明。
    5.綜上所述，被告辛○○對於其於如附表四犯罪事實所示時
      間、地點，代替被告壬○○將第三級毒品Ｋ他命交付予證
      人己○○、戊○○，及將第二級毒品搖頭丸及第三級毒品
      Ｋ他命交付予證人甲○○，其主觀上應已確知所交付者為
      被告壬○○販售予證人己○○、戊○○及甲○○之毒品，
      其前開辯稱不知所交付之煙盒內為毒品云云，實係臨訟卸
      責之詞，無足憑採。
（三）綜上所述，本案事證明確，被告丁○○、壬○○、辛○○
      3人前揭犯行，均堪認定，應依法論罪科刑。
二、(一)販賣毒品部分：按ＭＤＭＡ（俗稱搖頭丸）、愷他命（Ｋ
    他命）分別係毒品危害防制條例第2條第2項第2、3款所規定
    之第二級毒品、第三級毒品，均不得非法販賣；故核(1)被告
    丁○○就附表一犯罪事實編號1所為，係違反毒品危害防制
    條例第4條第2項之販賣第二級毒品罪，就附表一犯罪事實編
    號7、9所為，均係違反毒品危害防制條例第4條第3項之販賣
    第三級毒品罪，就附表一犯罪事實編號2至6、8及附表三犯
    罪事實編號1所為，均係違反毒品危害防制條例第4條第2項
    、第3項之販賣第二級毒品罪及販賣第三級毒品罪。(2)被告
    壬○○就附表二犯罪事實編號1至13、附表四犯罪事實編號
    1、2所為，均係違反毒品危害防制條例第4條第3項之販賣第
    三級毒品罪，就附表二犯罪事實編號14至22、附表三犯罪事
    實編號1及附表四犯罪事實編號3所為，均係違反毒品危害防
    制條例第4條第2項、第3項之販賣第二級毒品罪及販賣第三
    級毒品罪。(3)被告辛○○就附表四犯罪事實編號1、2所為，
    均係違反毒品危害防制條例第4條第3項之販賣第三級毒品罪
    ，就附表四犯罪事實編號3所為，則係違反毒品危害防制條
    例第4條第2項、第3項之販賣第二級毒品罪及販賣第三級毒
    品罪。(4)被告丁○○、壬○○、辛○○販賣第二級毒品、第
    三級毒品前或後持有之第二級毒品、第三級毒品之低度行為
    ，為販賣第二級毒品、第三級毒品之高度行為所吸收，不另
    論罪。(5)又被告丁○○就附表一犯罪事實編號2至6、8及附
    表三犯罪事實編號1所犯之販賣第二級毒品罪及販賣第三級
    毒品罪、被告壬○○就附表二犯罪事實編號14至22、附表三
    犯罪事實編號1及附表四犯罪事實編號3所犯之販賣第二級毒
    品罪及販賣第三級毒品罪、被告辛○○就附表四犯罪事實編
    號3所犯之販賣第二級毒品罪及販賣第三級毒品罪，各個犯
    罪事實均係以一販賣行為同時觸犯上開二罪名，為想像競合
    犯，應依刑法第55條之規定，從一重依販賣第二級毒品罪論
    處。(6)附表三犯罪事實編號1，係由被告壬○○提供ＭＤＭ
    Ａ及Ｋ他命予被告丁○○，由被告丁○○出面販售予證人康
    文城，被告丁○○、壬○○就此部分犯行有犯意聯絡、行為
    分擔，均為共同正犯；附表四犯罪事實編號1至3，均係由被
    告壬○○將ＭＤＭＡ及Ｋ他命交由被告辛○○交付予證人己○○、戊○○及甲○○，被告壬○○、辛○○就此部分犯行
    亦有犯意聯絡、行為分擔，均為共同正犯。(7)被告丁○○所
    犯之11次販賣第二級毒品罪及2次販賣第三級毒品罪；被告
    壬○○所犯之15次販賣第二級毒品罪及14次販賣第三級毒品
    罪；被告辛○○所犯之1次販賣第二級毒品罪及2次販賣第三
    級毒品罪，均犯意各別，行為互殊，應予分論併罰。(二)轉讓
    毒品部分：按ＭＤＭＡ係安非他命之衍生物，業經行政院衛
    生署於69年12月8日公告，列入藥物藥商管理法第16條第1款
    （即現行藥事法第22條第1項第1款）之禁藥管理；嗣於79年
    10月9日雖再以衛署藥字第904142號公告，列入麻醉藥品管
    理條例（現行管制藥品管理條例）第2條第4款所定之「化學
    合成類麻醉藥品」管理，並明定於管制藥品管理條例第3條
    所指「管制藥品」（即藥事法第11條之管制藥品）及毒品危
    害防制條例第2條第2項第2款之第二級毒品，但上開列入禁
    藥之管理並未解除，則轉讓ＭＤＭＡ即同時受藥事法及毒品
    危害防制條例之規範；另愷他命（Ｋ他命）亦列屬第3級管
    制藥品或第3級毒品（此有行政院衛生署97年10月29日衛署
    藥字第09703 38790號函在卷可參），亦同時受藥事法及毒
    品危害防制條例之規範。又按藥事法第83條第1項法定刑為7
    年以下有期徒刑，得併科新臺幣500萬元以下罰金，較毒品
    危害防制條例第8條第2項之法定刑為重，藥事法第83條第1
    項係於95年5月30日修正公布，同年7月1日施行，為毒品危
    害防制條例之後法。毒品之範圍尚包括影響精神物質與其製
    品，而藥事之管理，亦非僅止於藥品之管理，又毒品未必係
    經公告之禁藥，禁藥亦未必為毒品，毒品危害防制條例與藥
    事法二者，並無必然之特別法與普通法關係，故除有轉讓之
    第二級毒品達毒品危害防制條例第8條第6項之一定數量，經
    依法加重後之法定刑較藥事法第83條第1項之法定刑為重之
    情形外，因藥事法第83條第1項為後法，且為重法，應優先
    適用藥事法處罰（臺灣高等法院暨所屬法院94年法律座談會
    刑事類提案第8號結論，最高法院96年度台上字第3582號判
    決意旨參照）。另依「重法優於輕法」、「後法優於前法」
    等法理，除轉讓第一級毒品應適用毒品危害防制條例第8條
    第1項外，轉讓第二、三、四級毒品自應優先適用藥事法處
    斷（摘自臺灣高等法院暨所屬法院97年法律座談會刑事類臨
    時提案第2號結論，最高法院97年度台上字第3490號判決、
    97年度台非字第397號判決意旨參照）。本件被告壬○○轉
    讓ＭＤＭＡ及愷他命予被告辛○○施用之量，均僅供被告辛○○當次使用完畢，顯見數量甚微，尚無證據足認應依毒品
    危害防制條例第8條第6項規定加重其刑，故核被告壬○○就
    附表五犯罪事實編號1至3轉讓ＭＤＭＡ及愷他命予被告辛○○所為，均係犯藥事法第83條第1項之轉讓禁藥罪，公訴人
    就被告壬○○轉讓ＭＤＭＡ及愷他命之行為，認係違反毒品
    危害防制條例第8條第2、3項之罪，尚有未洽，應予更正。
    被告壬○○因各次轉讓ＭＤＭＡ、愷他命而持有該毒品ＭＤ
    ＭＡ、愷他命之低度行為，應為其轉讓之高度行為所吸收，
    均不另論罪。再被告壬○○所犯前開3次轉讓禁藥罪，就轉
    讓時間、地點等均可明白區辨，足見其犯意各別，應予分論
    併罰。(三)另按毒品危害防制條例第17條所定「犯第四條第一
    項至第四項之罪，供出毒品來源，因而破獲者，得減輕其刑
    」，其立法意旨重在鼓勵具體供出其上游販毒者，俾資追查
    毒梟前手及其上游毒品，以杜絕毒品之蔓延與氾濫為目的。
    故除須供出上游來源，尚須因而破獲者，始有依該條裁量減
    輕之餘地，倘僅自白所販賣毒品之事證及共犯為何人，尚未
    進而查獲毒梟前手、或其上游毒品者，仍不得執此邀本條規
    定之寬減（最高法院96年度台上字第3063號、1887號、5581
    號判決意旨參照）；查被告丁○○雖供出販售其毒品者為被
    告壬○○，且被告壬○○亦為警同時查獲，惟被告壬○○為
    本案之共犯，故依前開判決意旨之說明，自與毒品危害防制
    條例第17條所定之減刑規範未合，自不得爰引減輕其刑。另
    被告壬○○雖曾於97年6月19日警詢中供出上源係在中壢市
    「大六舞廳」不知真實姓名年籍之男子，惟並未因此而查獲
    該人，另於97 年6月20日檢察官偵查中雖亦曾供述伊都是把
    錢交給被告丁○○，由被告丁○○向認識的藥頭購買後，再
    轉交毒品予伊等語，惟其並未實際提供警方任何可供查緝之
    線索，況被告丁○○於97年6月19日為警查獲當天即於警詢
    中供出伊幫丙○○仲介毒品予被告壬○○，被告壬○○之上
    手為丙○○等語，是案外人丙○○之供出並非源自被告壬○○，故本案既未因被告壬○○之供述而查獲毒品上源丙○○
    ，被告壬○○自亦不得依毒品危害防制條例第17條之規定減
    輕其刑。(四)本院審酌被告丁○○、壬○○、辛○○3人均明
    知施用毒品有害身心健康，竟憑販賣戕害身心之ＭＤＭＡ及
    Ｋ他命牟利，助長施用毒品之惡行，行為殊不可取，暨渠等
    於各個販賣毒品之犯罪事實中所擔任之角色，及犯罪所得非
    鉅，獲利非高，及被告丁○○、壬○○均坦承犯行，被告辛○○則否認犯行之犯後態度，暨被告3人之犯罪動機、方法
    、手段、販賣期間長短、次數、犯罪所得等一切情狀，分別
    量處如主文所示之刑，並定其應執行之刑，以示懲儆。另被
    告辛○○之指定辯護人，雖請求本院審酌被告辛○○係被告
    壬○○之胞姐，因姐弟之情難以拒絕弟弟之請託，所幸被告
    辛○○交付毒品之次數非多，又有幼子待養等情，請求惠予
    寬減其刑；惟本院審酌被告辛○○於本案雖僅犯有2次販賣
    第三級毒品、1 次販賣第二級毒品之犯行，惟依卷內全部事
    證審閱結果，被告辛○○參與被告壬○○販賣第二、三級毒
    品之次數恐非僅該3次爾，雖其他次數未經檢察官詳細斟酌
    予以起訴，惟被告辛○○自始至終均否認犯行，毫無悔悟之
    意，是本院審酌其犯罪之情狀，認無顯可憫恕之情形，自不
    得依刑法第59條之規定，酌減其刑，併此敘明。
三、按沒收為從刑之一種，應隨主刑宣告，又共同正犯因相互間
    利用他方之行為，以遂行其犯意之實現，本於責任共同之原
    則，共同正犯應對所參與犯罪之全部事實負責，有關從刑之
    沒收部分，雖他共同正犯所得之物，亦應於其本身所處主刑
    之後，併為沒收之諭知（最高法院92年台上字第7050號判決
    意旨參照。）。申言之，共同正犯間，因責任共同之原則，
    關於沒收從刑之部分，雖他共同正犯諭知沒收之物，亦應於
    其本身所處主刑之後，併為沒收之諭知，合先敘明。查附表
    六編號2、3所示之第二級毒品ＭＤＭＡ，係被告丁○○所有
    ，供販賣所餘之毒品，屬本案查獲之第二級毒品，應依毒品
    危害防制條例第18條前段之規定沒收銷燬之；被告3人等販
    賣第三級毒品Ｋ他命，其行為已構成犯罪，該第三級毒品即
    屬不受法律保護之違禁物，是被告丁○○、壬○○所有，販
    賣第三級毒品Ｋ他命所餘之附表六編號1、附表七編號1、2
    所示之第三級毒品Ｋ他命，毒品危害防制條例就此既無沒收
    之特別規定，應依刑法第38條第1項第1款之規定沒收之（最
    高法院95年度台上字第911號判決意旨參照），另扣案被告
    辛○○所持有，由被告壬○○無償轉讓所餘之附表八編號1
    所示之第三級毒品Ｋ他命，亦應依刑法第38條第1項第1款之
    規定沒收之。復按毒品危害防制條例第19條第1項規定，犯
    第4條之罪者，其供犯罪所用或因犯罪所得之財物，均沒收
    之，如全部或一部不能沒收時，追徵其價額或以其財產抵償
    之。但該條項並無如同條例第18條第1項所定「不問屬於犯
    人與否，沒收之」之明文，自屬相對沒收主義之立法。是其
    應沒收之物，應以屬被告所有者為限（最高法院95年度台上
    字第305號判決意旨參照）。又毒品危害防制條例第19條第1
    項固規定，犯該條例第4條之罪者，其供犯罪所用或因犯罪
    所得之財物，均沒收之，但不及於供犯罪預備之物。倘係供
    犯罪預備之物，以屬犯罪行為人者為限，始得依刑法第38條
    第1項第2款規定諭知沒收（最高法院95年度台上字第6102號
    判決意旨參照）。經查：扣案附表七編號3所示之電子磅秤
    1台係被告壬○○所有供販賣分裝Ｋ他命所用之物，應依毒
    品危害防第19條第1項規定沒收；又扣案附表六編號4、附表
    七編號4及附表八編號3所示之手機（均含ＳＩＭ卡；依各該
    行動電話公司之契約規範，核發予申請人後，即為該申請人
    所有），均分別屬被告丁○○、壬○○所有，供渠等聯絡販
    賣毒品事宜使用，業據被告丁○○、壬○○、辛○○供述在
    卷，自應依毒品危害防制條例第19條第1項之規定宣告沒收
    。復按毒品危害防制條例第19條第1項固規定「犯第四條至
    第九條、第十二條、第十三條或第十四條第一項、第二項之
    罪者，其供犯罪所用或因犯罪所得之財物，均沒收之，如全
    部或一部不能沒收時，追徵其價額或以其財產抵償之」。但
    共同正犯之犯罪所得為新臺幣時，因係合併計算，且於全部
    或一部不能沒收時，以其財產抵償之，為避免執行時發生重
    複沒收、抵償之情形，故各共同正犯之間係採連帶沒收主義
    ，於裁判時僅諭知連帶沒收，不得就全體共同正犯之總所得
    對各該共同正犯分別重複諭知沒收；此與罰金刑應分別諭知
    、分別執行者不同（最高法院95年度台上字第925號、94年
    度台上字第7421號號判決意旨可參）。是以，被告壬○○所
    犯附表三編號1之罪，係與被告丁○○共犯，被告壬○○所
    犯附表四編號1至3之罪，則係與被告辛○○共犯，故被告壬○○前開犯罪所得，依前開說明，自應分別與被告丁○○、
    被告辛○○連帶沒收，是被告丁○○販賣第二級毒品所得之
    財物新臺幣4,400元（其中1,200元與被告壬○○連帶沒收）
    及販賣第三級毒品所得之財物新臺幣8,400元（其中2,000元
    與被告壬○○連帶沒收）均沒收，如全部或一部不能沒收，
    應以被告丁○○之財產抵償之；被告壬○○販賣第二級毒品
    所得之財物新臺幣11,550元（其中1,200元與被告丁○○連
    帶沒收；350元與被告辛○○連帶沒收）及販賣第三級毒品
    所得之財物新臺幣33,800元（其中2,000元與被告丁○○連
    帶沒收；4,700元與被告辛○○連帶沒收）均沒收，如全部
    或一部不能沒收，應以被告壬○○之財產抵償之；被告辛○○販賣第二級毒品所得之財物新臺幣350元及販賣第三級毒
    品所得之財物新臺幣4,700元均與壬○○連帶沒收，如全部
    或一部不能沒收，應以被告辛○○之財產抵償之。至於扣案
    如附表六編號5至9、附表七編號5至11及附表八編號2、4所
    示之物，既非違禁物，亦無從認定與被告3人販賣毒品犯行
    或被告壬○○轉讓禁藥犯行有關，難認為供被告犯罪所用之
    物，均無庸為沒收諭知，附此敘明。
據上論斷，應依刑事訴訟法第299條第1項前段，毒品危害防制條
例第4條第2項、第3項、第18條第1項前段、第19條第1項，藥事
法第83條第1項，刑法第11條、第28條、第55條、第51條第5款、
第38條第1項第1款，判決如主文。
中    華    民    國    97    年    12    月    11    日
                  刑事第十三庭  審判長法  官  李秋娟
                                      法  官  黃裕仁
                                      法  官  許月馨
上正本證明與原本無異。
如不服本判決，應於收受送達後十日內向本院提出上訴書狀（應
敘述具體理由並附繕本）。
上訴書狀如未敘述理由，應於上訴期間屆滿後二十日內補提理由
書於本院。
                                      書記官  黃美雲
中    華    民    國    97    年    12    月    11    日
毒品危害防制條例第4條
製造、運輸、販賣第一級毒品者，處死刑或無期徒刑；處無期徒
刑者，得併科新臺幣1千萬元以下罰金。
製造、運輸、販賣第二級毒品者，處無期徒刑或7年以上有期徒
刑，得併科新臺幣7百萬元以下罰金。
製造、運輸、販賣第三級毒品者，處5年以上有期徒刑，得併科
新臺幣5百萬元以下罰金。
製造、運輸、販賣第四級毒品者，處3年以上10年以下有期徒刑
，得併科新臺幣3百萬元以下罰金。
製造、運輸、販賣專供製造或施用毒品之器具者，處1年以上7年
以下有期徒刑，得併科新臺幣1百萬元以下罰金。
前五項之未遂犯罰之。
藥事法第83條
明知為偽藥或禁藥，而販賣、供應、調劑、運送、寄藏、牙保、
轉讓或意圖販賣而陳列者，處7年以下有期徒刑，得併科新臺幣5
百萬元以下罰金。
犯前項之罪，因而致人於死者，處7年以上有期徒刑，致重傷者
，處3年以上12年以下有期徒刑。
因過失犯第1項之罪者，處2年以下有期徒刑、拘役或科新臺幣30
萬元以下罰金。
第 1 項之未遂犯罰之。
 附表一（被告丁○○單獨販賣毒品部分）
┌──┬────┬─────────────┬────────┬──────┬─────────────┐
│編號│販賣對像│販賣時間、地點、販賣方式  │販賣數量及價格（│所得財物    │所犯罪名及處罰            │
│    │        │                          │新臺幣）        │（新臺幣）  │                          │
├──┼────┼─────────────┼────────┼──────┼─────────────┤
│ １ │ 黃裕鈞 │97年6月6日9時13分許，由黃 │3顆搖頭丸（900元│現金900元   │販賣第二級毒品，處有期徒刑│
│    │        │裕鈞以其行動電話0000000000│）              │            │柒年貳月。扣案如附表六編號│
│    │        │號撥打丁○○所有之行動電話│                │            │2、3所示之物沒收銷燬之、如│
│    │        │0000000000號，相約在臺北縣│                │            │附表六編號1、4所示之物沒收│
│    │        │樹林市○○街夜市交易      │                │            │；販賣第二級毒品所得之財物│
│    │        │                          │                │            │新臺幣玖佰元沒收，如全部或│
│    │        │                          │                │            │一部不能沒收時，以其財產抵│
│    │        │                          │                │            │償之。                    │
├──┼────┼─────────────┼────────┼──────┼─────────────┤
│ ２ │ 黃靖勝 │97年5月9日20時許，由黃靖勝│1顆搖頭丸（350元│現金950元   │販賣第二級毒品，處有期徒刑│
│    │        │以其行動電話0000000000號撥│）及1公克K他命（│            │柒年貳月。扣案如附表六編號│
│    │        │打丁○○所有之行動電話0936│600元）         │            │2、3所示之物沒收銷燬之、如│
│    │        │784763號，相約在黃靖勝位於│                │            │附表六編號1、4所示之物沒收│
│    │        │臺北縣新莊市○○路520巷3號│                │            │；販賣第二級毒品所得之財物│
│    │        │5樓住處樓下交易           │                │            │新臺幣佰伍拾元及販賣第三│
│    │        │                          │                │            │級毒品所得之財物新臺幣陸佰│
│    │        │                          │                │            │元均沒收，如全部或一部不能│
│    │        │                          │                │            │沒收時，以其財產抵償之。  │
├──┼────┼─────────────┼────────┼──────┼─────────────┤
│ ３ │ 黃靖勝 │97年5月10日17時19分許，由 │2顆搖頭丸（700元│現金1,900元 │販賣第二級毒品，處有期徒刑│
│    │        │黃靖勝以其行動電話00000000│）及2公克K他命（│            │柒年貳月。扣案如附表六編號│
│    │        │14撥打丁○○有之行動電話09│1200元）        │            │2、3所示之物沒收銷燬之、如│
│    │        │00000000號，相約在黃靖勝位│                │            │附表六編號1、4所示之物沒收│
│    │        │於臺北縣新莊市○○路520巷 │                │            │；販賣第二級毒品所得之財物│
│    │        │3號5樓住處樓下交易        │                │            │新臺幣柒佰元及販賣第三級毒│
│    │        │                          │                │            │品所得之財物新臺幣壹仟貳佰│
│    │        │                          │                │            │元均沒收，如全部或一部不能│
│    │        │                          │                │            │沒收時，以其財產抵償之。  │
├──┼────┼─────────────┼────────┼──────┼─────────────┤
│ ４ │ 黃靖勝 │97年5月19日22時許，由黃靖 │1顆搖頭丸（350元│現金950元   │販賣第二級毒品，處有期徒刑│
│    │        │勝以其行動電話0000000000  │）及1公克K他命（│            │柒年貳月。扣案如附表六編號│
│    │        │撥打丁○○有之行動電話0936│600元）         │            │2、3所示之物沒收銷燬之、如│
│    │        │784763號，相約在黃靖勝位於│                │            │附表六編號1、4所示之物沒收│
│    │        │臺北縣新莊市○○路520巷3號│                │            │；販賣第二級毒品所得之財物│
│    │        │5樓住處隔壁門外交易       │                │            │新臺幣佰伍拾元及販賣第三│
│    │        │                          │                │            │級毒品所得之財物新臺幣陸佰│
│    │        │                          │                │            │元均沒收，如全部或一部不能│
│    │        │                          │                │            │沒收時，以其財產抵償之。  │
├──┼────┼─────────────┼────────┼──────┼─────────────┤
│ ５ │ 蕭友笙 │97年5月18日0時5分許，由蕭 │3顆搖頭丸（1050 │現金1,550元 │販賣第二級毒品，處有期徒刑│
│    │        │友笙以其行動電話0000000000│元）及1公克K他命│（起訴書誤載│柒年貳月。扣案如附表六編號│
│    │        │號撥打丁○○所有之行動電話│（500元）       │為2,150元） │2、3所示之物沒收銷燬之、如│
│    │        │0000000000號，相約於同日下│                │            │附表六編號1、4所示之物沒收│
│    │        │午3時許，在蕭友笙位於臺北 │                │            │；販賣第二級毒品所得之財物│
│    │        │縣新莊市○○路483巷11號5樓│                │            │新臺幣壹仟零伍拾元及販賣第│
│    │        │住處交易                  │                │            │三級毒品所得之財物新臺幣伍│
│    │        │                          │                │            │佰元均沒收，如全部或一部不│
│    │        │                          │                │            │能沒收時，以其財產抵償之。│
├──┼────┼─────────────┼────────┼──────┼─────────────┤
│ ６ │ 蕭友笙 │97年5月25日14時57分許，由 │1顆搖頭丸（350元│現金850元   │販賣第二級毒品，處有期徒刑│
│    │        │蕭友笙以其行動電話00000000│）及1公克K他命（│（起訴書誤載│柒年貳月。扣案如附表六編號│
│    │        │16號撥打丁○○所有之行動電│500元）         │為950元）   │2、3所示之物沒收銷燬之、如│
│    │        │話0000000000號，相約於同日│                │            │附表六編號1、4所示之物沒收│
│    │        │下午3時許，在蕭友笙位於臺 │                │            │；販賣第二級毒品所得之財物│
│    │        │北縣新莊市○○路483巷11號 │                │            │新臺幣佰伍拾元及販賣第三│
│    │        │5樓住處交易               │                │            │級毒品所得之財物新臺幣伍佰│
│    │        │                          │                │            │元均沒收，如全部或一部不能│
│    │        │                          │                │            │沒收時，以其財產抵償之。  │
├──┼────┼─────────────┼────────┼──────┼─────────────┤
│ ７ │ 王馨 │97年5月19日由王馨以其行 │1包K他命（600元 │現金600元   │販賣第三級毒品，處有期徒刑│
│    │        │動電話0000000000號撥打林寶│）              │            │伍年貳月。扣案如附表六編號│
│    │        │惠所有之行動電話0000000000│                │            │1、4所示之物沒收；販賣第三│
│    │        │號，聯絡要購買第三級毒品K │                │            │級毒品所得之財物新臺幣陸佰│
│    │        │他命事宜，因丁○○當時手中│                │            │元沒收，如全部或一部不能沒│
│    │        │沒有毒品，遂於翌日中午12時│                │            │收時，以其財產抵償之。    │
│    │        │32分許，由丁○○以其所有上│                │            │                          │
│    │        │開行動電話撥打王馨上開行│                │            │                          │
│    │        │動電話，詢問是否仍要購買第│                │            │                          │
│    │        │三級毒品K他命，經王馨答 │                │            │                          │
│    │        │應後，相約在王馨位於臺北│                │            │                          │
│    │        │縣新莊市○○路829巷26號住 │                │            │                          │
│    │        │處交易                    │                │            │                          │
├──┼────┼─────────────┼────────┼──────┼─────────────┤
│ ８ │ 吳宗恩 │97年6月初某日，由吳宗恩前 │2顆搖頭丸（700元│現金1,300元 │販賣第二級毒品，處有期徒刑│
│    │        │往丁○○位於臺北縣泰山鄉明│）及1公克K他命（│（起訴書誤載│柒年貳月。扣案如附表六編號│
│    │        │志路1段493號4樓住處交易   │600元）         │為4,000元） │2、3所示之物沒收銷燬之、如│
│    │        │                          │（起訴書誤載為4 │            │附表六編號1所示之物沒收； │
│    │        │                          │顆搖頭丸及2公克K│            │販賣第二級毒品所得之財物新│
│    │        │                          │他命）          │            │臺幣柒佰元及販賣第三級毒品│
│    │        │                          │                │            │所得之財物新臺幣陸佰元均沒│
│    │        │                          │                │            │收，如全部或一部不能沒收時│
│    │        │                          │                │            │，以其財產抵償之。        │
├──┼────┼─────────────┼────────┼──────┼─────────────┤
│ ９ │ 鄭嘉鑫 │97年5月中旬日，由丁○○前 │3包K他命（1,800 │現金1,800元 │販賣第三級毒品，處有期徒刑│
│    │        │往鄭嘉鑫位於臺北縣五股鄉五│元）            │            │伍年貳月。扣案如附表六編號│
│    │        │福路32巷34號2樓住處交易   │                │            │1所示之物沒收；販賣第三級 │
│    │        │                          │                │            │毒品所得之財物新臺幣壹仟捌│
│    │        │                          │                │            │佰元沒收，如全部或一部不能│
│    │        │                          │                │            │沒收時，以其財產抵償之。  │
└──┴────┴─────────────┴────────┴──────┴─────────────┘
 附表二（被告壬○○單獨販賣毒品部分）
┌──┬────┬─────────────┬────────┬──────┬─────────────┐
│編號│販賣對像│販賣時間、地點、販賣方式  │販賣數量及價格（│所得財物    │所犯罪名及處罰            │
│    │        │                          │新臺幣）        │            │                          │
├──┼────┼─────────────┼────────┼──────┼─────────────┤
│ １ │ 林韋汝 │97年6月4日14時54分許，由林│1包K他命（500元 │現金500元   │販賣第三級毒品，處有期徒刑│
│    │        │韋如以行動電話0000000000號│）              │            │伍年貳月。扣案如附表七編號│
│    │        │撥打壬○○所有之行動電話  │                │            │1至4所示之物均沒收；販賣第│
│    │        │0000000000號，相約在臺北縣│                │            │三級毒品所得之財物新臺幣伍│
│    │        │新莊市○○○路附近交易    │                │            │佰元沒收，如全部或一部不能│
│    │        │                          │                │            │沒收時，以其財產抵償之。  │
│    │        │                          │                │            │                          │
│    │        │                          │                │            │                          │
├──┼────┼─────────────┼────────┼──────┼─────────────┤
│ ２ │ 林韋汝 │97年6月6日10時27分許，由蔡│1包K他命（500元 │現金500元   │販賣第三級毒品，處有期徒刑│
│    │        │邵傑以其所有行動電話092631│）              │            │伍年貳月。扣案如附表七編號│
│    │        │4640號撥打林韋汝之行動電話│                │            │1至4所示之物均沒收；販賣第│
│    │        │0000000000號，詢問林韋汝是│                │            │三級毒品所得之財物新臺幣伍│
│    │        │否欲購買K他命，經林韋汝答 │                │            │佰元沒收，如全部或一部不能│
│    │        │應後，雙方相約在臺北縣新莊│                │            │沒收時，以其財產抵償之。  │
│    │        │市○○○路附近交易        │                │            │                          │
│    │        │                          │                │            │                          │
│    │        │                          │                │            │                          │
├──┼────┼─────────────┼────────┼──────┼─────────────┤
│ ３ │ 邱瀚   │97年5月28日14時19分許，由 │1包K他命（500元 │現金500元   │販賣第三級毒品，處有期徒刑│
│    │        │邱瀚以行動電話0000000000號│）              │            │伍年貳月。扣案如附表七編號│
│    │        │撥打壬○○所有之行動電話  │                │            │1至4所示之物均沒收；販賣第│
│    │        │0000000000號，相約在壬○○│                │            │三級毒品所得之財物新臺幣伍│
│    │        │之胞姐辛○○位於臺北縣新莊│                │            │佰元沒收，如全部或一部不能│
│    │        │市○○路121號3樓租屋處樓下│                │            │沒收時，以其財產抵償之。  │
│    │        │「遠傳門市」前交易        │                │            │                          │
│    │        │                          │                │            │                          │
│    │        │                          │                │            │                          │
├──┼────┼─────────────┼────────┼──────┼─────────────┤
│ ４ │ 邱瀚   │97年5月29日20時11分許，由 │1包K他命（500元 │現金500元   │販賣第三級毒品，處有期徒刑│
│    │        │邱瀚以行動電話0000000000號│）              │            │伍年貳月。扣案如附表七編號│
│    │        │撥打壬○○所有之行動電話  │                │            │1至4所示之物均沒收；販賣第│
│    │        │0000000000號，相約在壬○○│                │            │三級毒品所得之財物新臺幣伍│
│    │        │之胞姐辛○○位於臺北縣新莊│                │            │佰元沒收，如全部或一部不能│
│    │        │市○○路121號3樓租屋處樓下│                │            │沒收時，以其財產抵償之。  │
│    │        │「遠傳門市」前交易        │                │            │                          │
│    │        │                          │                │            │                          │
│    │        │                          │                │            │                          │
├──┼────┼─────────────┼────────┼──────┼─────────────┤
│ ５ │ 邱瀚   │97年5月30日14時57分許，由 │1包K他命（500元 │現金500元   │販賣第三級毒品，處有期徒刑│
│    │        │邱瀚以行動電話0000000000號│）              │            │伍年貳月。扣案如附表七編號│
│    │        │撥打壬○○所有之行動電話09│                │            │1至4所示之物均沒收；販賣第│
│    │        │00000000號，相約在壬○○之│                │            │三級毒品所得之財物新臺幣伍│
│    │        │胞姐辛○○位於臺北縣新莊市│                │            │佰元沒收，如全部或一部不能│
│    │        │富國路121號3樓租屋處樓下「│                │            │沒收時，以其財產抵償之。  │
│    │        │遠傳門市」前交易          │                │            │                          │
│    │        │                          │                │            │                          │
│    │        │                          │                │            │                          │
├──┼────┼─────────────┼────────┼──────┼─────────────┤
│ ６ │ 邱瀚   │97年6月3日19時38分許，由邱│1包K他命（500元 │現金500元   │販賣第三級毒品，處有期徒刑│
│    │        │瀚以行動電話0000000000號撥│）              │            │伍年貳月。扣案如附表七編號│
│    │        │打壬○○所有之行動電話0926│                │            │1至4所示之物均沒收；販賣第│
│    │        │314640號，相約在壬○○之胞│                │            │三級毒品所得之財物新臺幣伍│
│    │        │姐辛○○位於臺北縣新莊市富│                │            │佰元沒收，如全部或一部不能│
│    │        │國路121號3樓租屋處樓下「遠│                │            │沒收時，以其財產抵償之。  │
│    │        │傳門市」前交易            │                │            │                          │
│    │        │                          │                │            │                          │
│    │        │                          │                │            │                          │
├──┼────┼─────────────┼────────┼──────┼─────────────┤
│ ７ │ 邱瀚   │97年6月4日14時57分許，由邱│2包K他命（1,000 │現金1,000元 │販賣第三級毒品，處有期徒刑│
│    │        │瀚以行動電話0000000000號撥│元）            │            │伍年貳月。扣案如附表七編號│
│    │        │打壬○○所有之行動電話0926│                │            │1至4所示之物均沒收；販賣第│
│    │        │314640號，相約在壬○○之胞│                │            │三級毒品所得之財物新臺幣壹│
│    │        │姐辛○○位於臺北縣新莊市富│                │            │仟元沒收，如全部或一部不能│
│    │        │國路121號3樓租屋處樓下「遠│                │            │沒收時，以其財產抵償之。  │
│    │        │傳門市」前交易            │                │            │                          │
│    │        │                          │                │            │                          │
│    │        │                          │                │            │                          │
├──┼────┼─────────────┼────────┼──────┼─────────────┤
│ ８ │ 邱瀚   │97年6月5日16時5分許，由邱 │1包K他命（500元 │現金500元   │販賣第三級毒品，處有期徒刑│
│    │        │瀚以行動電話0000000000號撥│）              │            │伍年貳月。扣案如附表七編號│
│    │        │打壬○○所有之行動電話0926│                │            │1至4所示之物均沒收；販賣第│
│    │        │314640號，相約在壬○○之胞│                │            │三級毒品所得之財物新臺幣伍│
│    │        │姐辛○○位於臺北縣新莊市富│                │            │佰元沒收，如全部或一部不能│
│    │        │國路121號3樓租屋處樓下「遠│                │            │沒收時，以其財產抵償之。  │
│    │        │傳門市」前交易            │                │            │                          │
│    │        │                          │                │            │                          │
│    │        │                          │                │            │                          │
├──┼────┼─────────────┼────────┼──────┼─────────────┤
│ ９ │ 邱瀚   │97年6月6日10時44分許，由邱│2包K他命（1,000 │現金1,000元 │販賣第三級毒品，處有期徒刑│
│    │        │瀚以行動電話0000000000號撥│元）            │            │伍年貳月。扣案如附表七編號│
│    │        │打壬○○所有之行動電話0926│                │            │1至4所示之物均沒收；販賣第│
│    │        │314640號，相約在壬○○之胞│                │            │三級毒品所得之財物新臺幣壹│
│    │        │姐辛○○位於臺北縣新莊市富│                │            │仟元沒收，如全部或一部不能│
│    │        │國路121號3樓租屋處樓下「遠│                │            │沒收時，以其財產抵償之。  │
│    │        │傳門市」前交易            │                │            │                          │
│    │        │                          │                │            │                          │
│    │        │                          │                │            │                          │
├──┼────┼─────────────┼────────┼──────┼─────────────┤
│１０│ 邱瀚   │97年6月6日22時18分許，由邱│1包K他命（500元 │現金500元   │販賣第三級毒品，處有期徒刑│
│    │        │瀚以行動電話0000000000號撥│）              │            │伍年貳月。扣案如附表七編號│
│    │        │打壬○○所有之行動電話0926│                │            │1至4所示之物均沒收；販賣第│
│    │        │314640號，相約在壬○○之胞│                │            │三級毒品所得之財物新臺幣伍│
│    │        │姐辛○○位於臺北縣新莊市富│                │            │佰元沒收，如全部或一部不能│
│    │        │國路121號3樓租屋處樓下「遠│                │            │沒收時，以其財產抵償之。  │
│    │        │傳門市」前交易            │                │            │                          │
│    │        │                          │                │            │                          │
│    │        │                          │                │            │                          │
├──┼────┼─────────────┼────────┼──────┼─────────────┤
│１１│ 邱瀚   │97年6月7日20時15分許，由邱│1包K他命（500元 │現金500元   │販賣第三級毒品，處有期徒刑│
│    │        │瀚以行動電話0000000000號撥│）              │            │伍年貳月。扣案如附表七編號│
│    │        │打壬○○所有之行動電話0926│                │            │1至4所示之物均沒收；販賣第│
│    │        │314640號，相約在壬○○之胞│                │            │三級毒品所得之財物新臺幣伍│
│    │        │姐辛○○位於臺北縣新莊市富│                │            │佰元沒收，如全部或一部不能│
│    │        │國路121號3樓租屋處樓下「遠│                │            │沒收時，以其財產抵償之。  │
│    │        │傳門市」前交易            │                │            │                          │
│    │        │                          │                │            │                          │
│    │        │                          │                │            │                          │
├──┼────┼─────────────┼────────┼──────┼─────────────┤
│１２│ 邱瀚   │97年6月9日17時23分許，由邱│1包K他命（500元 │現金500元   │販賣第三級毒品，處有期徒刑│
│    │        │瀚以行動電話0000000000號撥│）              │            │伍年貳月。扣案如附表七編號│
│    │        │打壬○○所有之行動電話0926│                │            │1至4所示之物均沒收；販賣第│
│    │        │314640號，相約在壬○○之胞│                │            │三級毒品所得之財物新臺幣伍│
│    │        │姐辛○○位於臺北縣新莊市富│                │            │佰元沒收，如全部或一部不能│
│    │        │國路121號3樓租屋處樓下「遠│                │            │沒收時，以其財產抵償之。  │
│    │        │傳門市」前交易            │                │            │                          │
│    │        │                          │                │            │                          │
│    │        │                          │                │            │                          │
├──┼────┼─────────────┼────────┼──────┼─────────────┤
│１３│ 邱瀚   │97年6月10日17時13分許，由 │1包K他命（500元 │現金500元   │販賣第三級毒品，處有期徒刑│
│    │        │邱瀚以行動電話0000000000號│）              │            │伍年貳月。扣案如附表七編號│
│    │        │撥打壬○○所有之行動電話09│                │            │1至4所示之物均沒收；販賣第│
│    │        │00000000號，相約在壬○○之│                │            │三級毒品所得之財物新臺幣伍│
│    │        │胞姐辛○○位於臺北縣新莊市│                │            │佰元沒收，如全部或一部不能│
│    │        │富國路121號3樓租屋處樓下「│                │            │沒收時，以其財產抵償之。  │
│    │        │遠傳門市」前交易          │                │            │                          │
│    │        │                          │                │            │                          │
│    │        │                          │                │            │                          │
├──┼────┼─────────────┼────────┼──────┼─────────────┤
│１４│ 戊○○ │97年5月30日16時54分許，由 │2顆搖頭丸（700元│現金3,700元 │販賣第二級毒品，處有期徒刑│
│    │        │戊○○以行動電話0000000000│）及5公克K他命（│            │柒年貳月。扣案如附表七編號│
│    │        │號撥打壬○○所有之行動電話│3,000元）       │            │1至4所示之物均沒收；販賣第│
│    │        │0000000000號，相約在臺北縣│                │            │二級毒品所得之財物新臺幣柒│
│    │        │新莊市○○○路與西盛街口交│                │            │佰元及販賣第三級毒品所得之│
│    │        │易                        │                │            │財物新臺幣仟元均沒收，如│
│    │        │                          │                │            │全部或一部不能沒收時，以其│
│    │        │                          │                │            │財產抵償之。              │
│    │        │                          │                │            │                          │
│    │        │                          │                │            │                          │
├──┼────┼─────────────┼────────┼──────┼─────────────┤
│１５│ 戊○○ │97年6月5日21時37分許，由陳│2顆搖頭丸（700元│現金3,700元 │販賣第二級毒品，處有期徒刑│
│    │        │俞臻以行動電話0000000000號│）及5公克K他命（│            │柒年貳月。扣案如附表七編號│
│    │        │撥打壬○○所有之行動電話09│3,000元）       │            │1至4所示之物均沒收；販賣第│
│    │        │00000000號，相約在臺北縣新│                │            │二級毒品所得之財物新臺幣柒│
│    │        │莊市○○○路與西盛街口交易│                │            │佰元及販賣第三級毒品所得之│
│    │        │                          │                │            │財物新臺幣仟元均沒收，如│
│    │        │                          │                │            │全部或一部不能沒收時，以其│
│    │        │                          │                │            │財產抵償之。              │
│    │        │                          │                │            │                          │
│    │        │                          │                │            │                          │
├──┼────┼─────────────┼────────┼──────┼─────────────┤
│１６│ 戊○○ │97年6月8日18時56分許，由陳│2顆搖頭丸（700元│現金3,700元 │販賣第二級毒品，處有期徒刑│
│    │        │俞臻以行動電話0000000000號│）及5公克K他命（│            │柒年貳月。扣案如附表七編號│
│    │        │撥打壬○○所有之行動電話09│3,000元）       │            │1至4所示之物均沒收；販賣第│
│    │        │00000000號，相約在臺北縣新│                │            │二級毒品所得之財物新臺幣柒│
│    │        │莊市○○○路與西盛街口交易│                │            │佰元及販賣第三級毒品所得之│
│    │        │                          │                │            │財物新臺幣仟元均沒收，如│
│    │        │                          │                │            │全部或一部不能沒收時，以其│
│    │        │                          │                │            │財產抵償之。              │
│    │        │                          │                │            │                          │
│    │        │                          │                │            │                          │
├──┼────┼─────────────┼────────┼──────┼─────────────┤
│１７│ 戊○○ │97年6月8日23時9分許，由陳 │2顆搖頭丸（700元│現金3,700元 │販賣第二級毒品，處有期徒刑│
│    │        │俞臻以行動電話0000000000號│）及5公克K他命（│            │柒年貳月。扣案如附表七編號│
│    │        │撥打壬○○所有之行動電話09│3,000元）       │            │1至4所示之物均沒收；販賣第│
│    │        │00000000號，相約在臺北縣新│                │            │二級毒品所得之財物新臺幣柒│
│    │        │莊市○○○路與西盛街口交易│                │            │佰元及販賣第三級毒品所得之│
│    │        │                          │                │            │財物新臺幣仟元均沒收，如│
│    │        │                          │                │            │全部或一部不能沒收時，以其│
│    │        │                          │                │            │財產抵償之。              │
│    │        │                          │                │            │                          │
│    │        │                          │                │            │                          │
├──┼────┼─────────────┼────────┼──────┼─────────────┤
│１８│ 甲○○ │97年5月30日15時21分許，由 │1顆搖頭丸（350元│現金1,050元 │販賣第二級毒品，處有期徒刑│
│    │        │甲○○以行動電話0000000000│）及1公克K他命（│            │柒年貳月。扣案如附表七編號│
│    │        │號撥打壬○○所有之行動電話│700元）         │            │1至4所示之物均沒收；販賣第│
│    │        │0000000000號，相約在壬○○│                │            │二級毒品所得之財物新臺幣│
│    │        │位於臺北縣樹林市○○街255 │                │            │佰伍拾元及販賣第三級毒品所│
│    │        │巷8號5樓住處樓下交易      │                │            │得之財物新臺幣柒佰元均沒收│
│    │        │                          │                │            │，如全部或一部不能沒收時，│
│    │        │                          │                │            │以其財產抵償之。          │
│    │        │                          │                │            │                          │
│    │        │                          │                │            │                          │
│    │        │                          │                │            │                          │
├──┼────┼─────────────┼────────┼──────┼─────────────┤
│１９│ 甲○○ │97年6月8日21時31分許，由王│1顆搖頭丸（350元│現金1,050元 │販賣第二級毒品，處有期徒刑│
│    │        │郁仁以行動電話0000000000號│）及1公克K他命（│            │柒年貳月。扣案如附表七編號│
│    │        │撥打壬○○所有之行動電話  │700元）         │            │1至4所示之物均沒收；販賣第│
│    │        │0000000000號，相約在壬○○│                │            │二級毒品所得之財物新臺幣│
│    │        │之胞姐辛○○位於臺北縣新莊│                │            │佰伍拾元及販賣第三級毒品所│
│    │        │市○○路121號3樓租屋處樓下│                │            │得之財物新臺幣柒佰元均沒收│
│    │        │「遠傳門市」前交易        │                │            │，如全部或一部不能沒收時，│
│    │        │                          │                │            │以其財產抵償之。          │
│    │        │                          │                │            │                          │
│    │        │                          │                │            │                          │
│    │        │                          │                │            │                          │
├──┼────┼─────────────┼────────┼──────┼─────────────┤
│２０│ 鄭嘉鑫 │97年5月28日19時58分許，由 │2顆搖頭丸（600元│現金2,100元 │販賣第二級毒品，處有期徒刑│
│    │        │鄭嘉鑫以行動電話0000000000│）及3包K他命（1,│            │柒年貳月。扣案如附表七編號│
│    │        │號撥打壬○○所有之行動電話│500元）         │            │1至4所示之物均沒收；販賣第│
│    │        │0000000000號，相約在臺北縣│                │            │二級毒品所得之財物新臺幣陸│
│    │        │新莊市○○市○○街附近交易│                │            │佰元及販賣第三級毒品所得之│
│    │        │                          │                │            │財物新臺幣壹仟伍佰元均沒收│
│    │        │                          │                │            │，如全部或一部不能沒收時，│
│    │        │                          │                │            │以其財產抵償之。          │
│    │        │                          │                │            │                          │
│    │        │                          │                │            │                          │
│    │        │                          │                │            │                          │
├──┼────┼─────────────┼────────┼──────┼─────────────┤
│２１│ 鄭嘉鑫 │97年5月31日19時32分許，由 │3顆搖頭丸（900元│現金2,400元 │販賣第二級毒品，處有期徒刑│
│    │        │鄭嘉鑫以行動電話0000000000│）及3包K他命（1,│            │柒年貳月。扣案如附表七編號│
│    │        │號撥打壬○○所有之行動電話│500元）         │            │1至4所示之物均沒收；販賣第│
│    │        │0000000000號，相約在壬○○│                │            │二級毒品所得之財物新臺幣玖│
│    │        │位於臺北縣樹林市○○街255 │                │            │佰元及販賣第三級毒品所得之│
│    │        │巷8號5樓住處樓下交易      │                │            │財物新臺幣壹仟伍佰元均沒收│
│    │        │                          │                │            │，如全部或一部不能沒收時，│
│    │        │                          │                │            │以其財產抵償之。          │
│    │        │                          │                │            │                          │
│    │        │                          │                │            │                          │
│    │        │                          │                │            │                          │
├──┼────┼─────────────┼────────┼──────┼─────────────┤
│２２│ 丁○○ │97年6月16日，由丁○○至蔡 │20顆搖頭丸（5,00│現金8,200元 │販賣第二級毒品，處有期徒刑│
│    │        │邵傑女友吳佳娜位於臺北縣五│0元）及8公克K他 │            │柒年貳月。扣案如附表七編號│
│    │        │股鄉○○路32巷34號2樓租屋 │命（3,200元）   │            │1至4所示之物均沒收；販賣第│
│    │        │處交易                    │                │            │二級毒品所得之財物新臺幣伍│
│    │        │                          │                │            │仟元及販賣第三級毒品所得之│
│    │        │                          │                │            │財物新臺幣仟貳佰元均沒收│
│    │        │                          │                │            │，如全部或一部不能沒收時，│
│    │        │                          │                │            │以其財產抵償之。          │
│    │        │                          │                │            │                          │
│    │        │                          │                │            │                          │
│    │        │                          │                │            │                          │
└──┴────┴─────────────┴────────┴──────┴─────────────┘
 附表三（被告丁○○與被告壬○○共同販賣毒品部分）
┌──┬────┬─────────────┬────────┬──────┬─────────────┐
│編號│販賣對像│販賣時間、地點、販賣方式  │販賣數量、次數  │所得財物    │所犯罪名及處罰            │
│    │        │                          │及價格（新臺幣）│            │                          │
├──┼────┼─────────────┼────────┼──────┼─────────────┤
│ １ │ 康文城 │自96年9月至11月間，由林寶 │每公克500元之K他│現金3,200元 │(一)丁○○、壬○○共同販賣第│
│    │        │惠在臺北先向壬○○拿毒品後│命及每顆300元之 │（因起訴書未│  二級毒品，各處有期徒刑柒│
│    │        │，復將毒品帶至臺中市○○路│搖頭丸）；4次   │載明每次購買│  年貳月。扣案如附表七編號│
│    │        │學士會館樓下，由丁○○與康│                │毒品之數量，│  1至3所示之物均沒收；販賣│
│    │        │文城交易，交易所得再由林寶│                │故依罪證有疑│  第二級毒品所得之財物新臺│
│    │        │惠轉交壬○○              │                │利於被告之原│  幣伍佰元及販賣第三級毒品│
│    │        │                          │                │則，認定每次│  所得之財物新臺幣佰元均│
│    │        │                          │                │交易均交付1 │  連帶沒收，如全部或一部不│
│    │        │                          │                │公克K他命及1│  能沒收時，以其等財產抵償│
│    │        │                          │                │顆搖頭丸）  │  之。                    │
│    │        │                          │                │            │(二)丁○○、壬○○共同販賣第│
│    │        │                          │                │            │  二級毒品，各處有期徒刑柒│
│    │        │                          │                │            │  年貳月。扣案如附表七編號│
│    │        │                          │                │            │  1至3所示之物均沒收；販賣│
│    │        │                          │                │            │  第二級毒品所得之財物新臺│
│    │        │                          │                │            │  幣伍佰元及販賣第三級毒品│
│    │        │                          │                │            │  所得之財物新臺幣佰元均│
│    │        │                          │                │            │  連帶沒收，如全部或一部不│
│    │        │                          │                │            │  能沒收時，以其等財產抵償│
│    │        │                          │                │            │  之。                    │
│    │        │                          │                │            │(三)丁○○、壬○○共同販賣第│
│    │        │                          │                │            │  二級毒品，各處有期徒刑柒│
│    │        │                          │                │            │  年貳月。扣案如附表七編號│
│    │        │                          │                │            │  1至3所示之物均沒收；販賣│
│    │        │                          │                │            │  第二級毒品所得之財物新臺│
│    │        │                          │                │            │  幣伍佰元及販賣第三級毒品│
│    │        │                          │                │            │  所得之財物新臺幣佰元均│
│    │        │                          │                │            │  連帶沒收，如全部或一部不│
│    │        │                          │                │            │  能沒收時，以其等財產抵償│
│    │        │                          │                │            │  之。                    │
│    │        │                          │                │            │(四)丁○○、壬○○共同販賣第│
│    │        │                          │                │            │  二級毒品，各處有期徒刑柒│
│    │        │                          │                │            │  年貳月。扣案如附表七編號│
│    │        │                          │                │            │  1至3所示之物均沒收；販賣│
│    │        │                          │                │            │  第二級毒品所得之財物新臺│
│    │        │                          │                │            │  幣伍佰元及販賣第三級毒品│
│    │        │                          │                │            │  所得之財物新臺幣佰元均│
│    │        │                          │                │            │  連帶沒收，如全部或一部不│
│    │        │                          │                │            │  能沒收時，以其等財產抵償│
│    │        │                          │                │            │  之。                    │
└──┴────┴─────────────┴────────┴──────┴─────────────┘
 附表四（被告壬○○與被告辛○○共同販賣毒品部分）
┌──┬────┬─────────────┬────────┬──────┬─────────────┐
│編號│販賣對像│販賣時間、地點、販賣方式  │販賣數量及價格（│所得財物    │所犯罪名及處罰            │
│    │        │                          │新臺幣）        │            │                          │
├──┼────┼─────────────┼────────┼──────┼─────────────┤
│ １ │ 己○○ │97年6月7日凌晨1時41分許， │2包K他命（1,000 │現金1,000元 │壬○○、辛○○共同販賣第三│
│    │        │由己○○以行動電話00000000│元）            │            │級毒品，各處有期徒刑伍年貳│
│    │        │10號傳送簡訊予壬○○所有之│                │            │月。扣案如附表七編號1至4及│
│    │        │行動電話0000000000號，聯絡│                │            │如附表八編號3所示之物均沒 │
│    │        │購買K他命事宜，迄同日凌晨2│                │            │收；販賣第三級毒品所得之財│
│    │        │時8分許，己○○到達辛○○ │                │            │物新臺幣壹仟元連帶沒收，如│
│    │        │位於臺北縣新莊市○○路121 │                │            │全部或一部不能沒收時，以其│
│    │        │號3樓租屋處樓下「遠傳門市 │                │            │等財產抵償之。            │
│    │        │」時，再以上開行動電話撥打│                │            │                          │
│    │        │電話予壬○○後，由壬○○撥│                │            │                          │
│    │        │打其放置辛○○住處之行動電│                │            │                          │
│    │        │話0000000000號聯絡辛○○下│                │            │                          │
│    │        │樓與己○○交易            │                │            │                          │
├──┼────┼─────────────┼────────┼──────┼─────────────┤
│ ２ │ 戊○○ │97年6月3日19時23分許，由陳│5包K他命（3,000 │現金3,000元 │壬○○、辛○○共同販賣第三│
│    │        │俞臻以其行動電話0000000000│元）            │            │級毒品，各處有期徒刑伍年貳│
│    │        │號撥打壬○○所有之行動電話│                │            │月。扣案如附表七編號1至4及│
│    │        │0000000000號，聯絡購買K 他│                │            │如附表八編號3所示之物均沒 │
│    │        │命事宜，壬○○請戊○○至蔡│                │            │收；販賣第三級毒品所得之財│
│    │        │依玲位於臺北縣新莊市○○路│                │            │物新臺幣仟元連帶沒收，如│
│    │        │121號3樓租屋處樓下附近，蔡│                │            │全部或一部不能沒收時，以其│
│    │        │邵傑再撥打其放置辛○○住處│                │            │等財產抵償之。            │
│    │        │之行動電話0000000000號聯絡│                │            │                          │
│    │        │辛○○下樓與戊○○交易    │                │            │                          │
├──┼────┼─────────────┼────────┼──────┼─────────────┤
│ ３ │ 甲○○ │97年6月10日18時2分許，由王│1顆搖頭丸（350元│現金1,050元 │壬○○、辛○○共同販賣第二│
│    │        │郁仁以0000000000號行動電話│）及1公克K他命（│            │級毒品，各處有期徒刑柒年貳│
│    │        │撥打壬○○所有之行動電話09│700元）         │            │月。扣案如附表七編號1至4及│
│    │        │00000000號，聯絡購買搖頭丸│                │            │如附表八編號3所示之物均沒 │
│    │        │及K他命事宜，經壬○○表示 │                │            │收；販賣第二級毒品所得之財│
│    │        │晚點再聯絡後，甲○○又於同│                │            │物新臺幣佰伍拾元及販賣第│
│    │        │日19時49分許，再次撥打蔡邵│                │            │三級毒品所得之財物新臺幣柒│
│    │        │傑上開電話，由辛○○代接後│                │            │佰元均連帶沒收，如全部或一│
│    │        │，甲○○向辛○○表示要「各│                │            │部不能沒收時物均沒，以其等│
│    │        │一」，辛○○即與甲○○相約│                │            │財產抵償之。              │
│    │        │在辛○○位於臺北縣新莊市富│                │            │                          │
│    │        │國路121號3樓租屋處樓下「遠│                │            │                          │
│    │        │傳門市」交易              │                │            │                          │
└──┴────┴─────────────┴────────┴──────┴─────────────┘
 附表五（被告壬○○轉讓毒品部分）
┌──┬────┬─────────────┬────────┬────────┐
│編號│轉讓對像│轉讓時間、地點、方式      │轉讓數量、次數  │所犯罪名及處罰  │
├──┼────┼─────────────┼────────┼────────┤
│ １ │ 辛○○ │97年3月底某日，在桃園縣中 │數量不明；1次   │明知為禁藥而轉讓│
│    │        │壢市之「大六舞廳」，無償提│                │，處有期徒刑捌月│
│    │        │供搖頭丸及K他命予辛○○施 │                │。              │
│    │        │用                        │                │                │
├──┤        ├─────────────┼────────┼────────┤
│ ２ │        │97年4月間某星期日，在不詳 │數量不明；1次   │明知為禁藥而轉讓│
│    │        │地點，無償提供搖頭丸及K他 │                │，處有期徒刑捌月│
│    │        │命予辛○○施用            │                │。              │
├──┤        ├─────────────┼────────┼────────┤
│ ３ │        │97年6月15日，在桃園縣中壢 │數量不明；1次   │明知為禁藥而轉讓│
│    │        │市之「大六舞廳」，無償提供│                │，處有期徒刑捌月│
│    │        │搖頭丸及K他命予辛○○施用 │                │。扣案如附表八編│
│    │        │                          │                │號1所示之物沒收 │
│    │        │                          │                │。              │
└──┴────┴─────────────┴────────┴────────┘
 附表六：被告丁○○扣案物品清單
┌──┬──────────────────────┬────────┐
│編號│扣押物品名稱                                │數量（重量）    │
├──┼──────────────────────┼────────┤
│１  │第三級毒品Ｋ他命                            │含袋重8.8公克   │
├──┼──────────────────────┼────────┤
│２  │第二級毒品搖頭丸                            │    20顆        │
├──┼──────────────────────┼────────┤
│３  │第二級毒品搖頭丸粉末袋                      │    1包         │
├──┼──────────────────────┼────────┤
│４  │NOKIA手機（序號：00000000000000號）供○九三 │    1支         │
│    │0000000號行動電話門號使用（含SIM卡1張│                │
│    │）                                          │                │
├──┼──────────────────────┼────────┤
│５  │香煙                                        │    2支         │
├──┼──────────────────────┼────────┤
│６  │華南商業銀行存摺（戶名：乙○○○）          │    1本         │
├──┼──────────────────────┼────────┤
│７  │手扎                                        │    1張         │
├──┼──────────────────────┼────────┤
│８  │NOKIA手機（序號：000000000000000號）供○九八│    1支         │
│    │0000000號行動電話門號使用（含SIM卡1張│                │
│    │）                                          │                │
├──┼──────────────────────┼────────┤
│９  │SONY ERICSSON手機（序號：00000000000000000號│    1支         │
│    │）供0000000000號門號使用（含SIM卡 │                │
│    │1張）                                       │                │
└──┴──────────────────────┴────────┘
 附表七：被告壬○○扣案物品清單（含案外人吳佳娜扣案物品清單）
┌──┬──────────────────────┬────────┐
│編號│扣押物品名稱                                │數量（重量）    │
├──┼──────────────────────┼────────┤
│１  │第三級毒品Ｋ他命（被告壬○○持有）          │6小包（含袋重5. │
│    │                                            │91公克）        │
├──┼──────────────────────┼────────┤
│２  │第三級毒品Ｋ他命（被告壬○○所有）          │5包（含袋重59.38│
│    │                                            │公克）          │
├──┼──────────────────────┼────────┤
│３  │電子磅秤（被告壬○○所有）                  │    1台         │
├──┼──────────────────────┼────────┤
│４  │NOKIA手機（序號：0000-0000-0000-000號）供○ │    1支         │
│    │000000000號行動電話門號使用（含SIM │                │
│    │卡1張）（被告壬○○所有）                   │                │
├──┼──────────────────────┼────────┤
│５  │第四級毒品一粒眠（案外人吳佳娜所有）        │    10粒        │
├──┼──────────────────────┼────────┤
│６  │盤子（案外人吳佳娜所有）                    │    1個         │
├──┼──────────────────────┼────────┤
│７  │吸管（案外人吳佳娜所有）                    │    1根         │
├──┼──────────────────────┼────────┤
│８  │手機（序號：00000000000000000號）供○九一七 │    1支         │
│    │九九七四四四號行動電話門號使用（含SIM卡1張）│                │
│    │（案外人吳佳娜所有）                        │                │
├──┼──────────────────────┼────────┤
│９  │手機（序號：000000000000000號）供○九一六○ │    1支         │
│    │四三七四四號門號使用（案外人吳佳娜所有）    │                │
├──┼──────────────────────┼────────┤
│１０│現金新臺幣14,200元（案外人吳佳娜所有）      │    同左        │
├──┼──────────────────────┼────────┤
│１１│現金新臺幣164,200元（案外人吳佳娜所有）     │    同左        │
└──┴──────────────────────┴────────┘
  附表八：被告辛○○扣案物品清單
┌──┬──────────────────────┬────────┐
│編號│扣押物品名稱                                │數量（重量）    │
├──┼──────────────────────┼────────┤
│１  │第三級毒品Ｋ他命                            │2小包（含袋重1. │
│    │                                            │93公克）        │
├──┼──────────────────────┼────────┤
│２  │第四級毒品一粒眠                            │    10粒        │
├──┼──────────────────────┼────────┤
│３  │NOKIA手機（序號：359837/01/846997/5號）供蔡 │    1支         │
│    │邵傑所有之0000000000號行動電話門號│                │
│    │使用（為壬○○所有）（含SIM卡1張）          │                │
├──┼──────────────────────┼────────┤
│４  │NOKIA手機（序號：35392/01/805687/6號）供○九│    1支         │
│    │00000000號行動電話門號使用（含SIM卡1│                │
│    │張）                                        │                │
└──┴──────────────────────┴────────┘


司法院資訊處製作；財團法人民間司法改革基金會備份。
